【裁判字號】    98,訴,516
【裁判日期】    981021
【裁判案由】    確認同意建築房屋關係存在
【裁判全文】
臺灣嘉義地方法院民事裁定  98年度訴字第516號
原      告  丙○○
訴訟代理人  乙○○
被      告  甲○○○
上列原告與被告間請求確認同意建築房屋關係存在事件，本院裁
定如下：
    主  文
本件訴訟標的價額核定為新臺幣壹佰陸拾伍萬元。
原告應於收受本裁定後五日內，向本院補繳裁判費新臺幣壹萬肆
仟佰拾伍元。
    理  由
一、按訴訟標的之價額，由法院核定。又訴訟標的價額不能核定
    者，以民事訴訟法第466 條所定不得上訴第三審之最高利益
    額數加10分之1定之。民事訴訟法第77 條之1第1項、第77條
    之12定有明文。
二、本件起訴意旨略以：緣被告於民國84年間授權同意原告於嘉
    義市○○段○○段第6地號土地（下稱系爭土地）上進行改良
    工程，並興建A、B兩式鐵骨造建築物，原告並於75年與被告
    成立租賃關係，約定每月給付租賃物即低窪空地使用收益之
    對價。嗣97年4 月間，被告託其子向原告表明要出售系爭租
    賃土地，但因雙方對買賣價格意見不同而中斷買賣。詎被告
    明知上開A、B兩式鐵骨造建築物為原告出資所建，應屬原告
    所有，竟於97年10月間以郵局信函聲明上開A、B兩式鐵骨造
    建築物為被告所有，侵害原告之權利，為此爰提起本件訴訟
    ，請求確認兩造間同意建築房屋法律關係存在等語。
三、按原告起訴狀之記載，本件訴訟標的係請求確認兩造間同意
    建築房屋關係存在，經查，此聲明及主張之訴訟標的非對親
    屬關係及身分上之權利有所主張，自屬因財產權而涉訟。再
    者，原告主張兩造間自75年間起存在之租賃關係應為系爭土
    地之租地關係，而非A、B兩式鐵骨造建築物之租屋關係（因
    原告主張A、B兩式鐵骨造建築物為其所有），故本件非屬因
    租賃權涉訟，無從以租金總額定其標的價額，又原告上開請
    求確認同意建築房屋關係存在之主張，因其所得受客觀上利
    益之價額不能核定，爰依民事訴訟法第77條之12規定，以同
    法第466條所定不得上訴第三審之最高利益額數加10分之1定
    之，即以新臺幣（下同）1,650,000 元定之，故本件訴訟標
    的價額核定為1,650,000元，應徵得第一審裁判費17,335 元
    ，而原告僅自行繳納3,000元，尚欠14,335 元，茲依民事訴
    訟法第249條第1項但書之規定，限原告於收受本件裁定送達
    5日內補繳，逾期不繳，即駁回原告之訴，特此裁定。
中    華    民    國    98    年    10    月    21    日
                  民一庭法  官  周俞宏
以上正本證明與原本無異。
本裁定除核定訴訟標的價額部分得抗告外，其餘不得抗告。
中    華    民    國    98    年    10    月    21    日
                        書記官  劉怡欣

司法院資訊處製作；財團法人民間司法改革基金會備份。
